# 求助陈版，关于持股比例和分红比例不一致情况下的合并报表处理

提问人：saerddna 时间：2019-12-04 11:21:15
A 公司对 B公司的持股比例是 60%，但是根据协议约定 A 公司对 B公司的分红比例和表决权比例是 100%，合并报表应该怎么处理？
A 公司合并利润表体现的 B公司利润是 60%还是 100%？
@chenyiwei 求陈版解惑，谢谢！
4943 、母公司零对价 100% 收购子公司，子公司有 50 万实收资本，怎么做合并抵销分录目录

回答人：chenyiwei
为什么 B 公司的其他股东不要求分红和取得表决权？建议先明确相关的事实背景和商业逻辑，再进一步讨论会计上应如何处理。例如，B 的其他股东是否为当地政府或其代表，基于招商引资等目的变相给予补助或补贴？B 公司日后如果清算，则其他股东有无剩余财产分配的要求权？

提问人：saerddna 时间：2019-12-05 14:23:59
陈版，主要原因是：A 公司预计 2021 年初完成对 B 公司剩余 40% 股权的收购，由于 B 公司存在较大未弥补亏损，预计未来 5 年 B 公司即使盈利也无法实际分红，小股东考虑 2020 年也无法实际收到分红，同时 2021年将转让剩余 40%股权，所以同意在 2020 年初开始放弃剩余 40% 的分红权和表决权

回答人：chenyiwei
那么这种情况并不是真正的放弃？对双方的利益无实质影响？